【裁判字號】    99,上訴,1731
【裁判日期】    991029
【裁判案由】    毒品危害防制條例
【裁判全文】
臺灣高等法院高雄分院刑事判決        99年度上訴字第1731號
上  訴  人
即  被  告  甲○○
上列上訴人因違反毒品危害防制條例案件，不服台灣澎湖地方法
院99年度訴字第14號中華民國99年9 月6 日第一審判決（起訴案
號：台灣澎湖地方法院檢察署98年度偵字第433 號），提起上訴
，本院判決如下：
    主  文
上訴駁回。
    理  由
一、按不服地方法院之第一審判決而上訴者，須提出上訴書狀，
    並應敘述具體理由，為上訴必備之程式。倘所提出之書狀未
    敘述上訴理由，應於上訴期間屆滿後二十日內補提理由書於
    第一審法院。逾期未補提者，第一審法院應定期間先命補正
    。其上訴書狀已敘述理由，但所敘述者非屬具體理由，則屬
    不符上訴之法定程式，由第二審法院以其上訴不合法律上程
    式，判決駁回，不生定期命補正之問題。此觀刑事訴訟法第
    350 條第1 項、第361 條、第362 條及第367 條之規定自明
    。又所謂不服第一審判決之具體理由，必係依據卷內既有訴
    訟資料或提出新事證，指摘或表明第一審判決有何採證認事
    、用法或量刑等足以影響判決本旨之不當或違法，而構成應
    予撤銷之具體事由，始克當之；倘僅泛言原判決認定事實錯
    誤、違背法令、量刑失之過重或輕縱，而未依上揭意旨指出
    具體事由，或形式上雖已指出具體事由，然該事由縱使屬實
    ，亦不足以認為原判決有何不當或違法者，皆難謂係具體理
    由，俾與第二審上訴制度旨在請求第二審法院撤銷、變更第
    一審不當或違法之判決，以實現個案救濟之立法目的相契合
    ，並節制濫行上訴（最高法院99年度台上字第3761號判決意
    旨參照）。
二、本件上訴意旨略以：原判決認事用法均無誤，量刑亦公允。
    然因父母體弱多病，父親患高血壓，母親患有糖尿病，大哥
    行蹤不明，被告即上訴人需照顧父母、孝養子女，且被告係
    全家經濟來源，如入監服刑，全家生活即將陷於困境，為此
    提起上訴，請求本院就原審量處有期徒刑部分，宣告緩刑等
    語。
三、經查上訴人即被告上訴意旨對原審認事用法及量刑均已甘服
    ，已如前述，而被告轉讓第三級毒品愷他命及販賣該毒品未
    遂，原判決已考量其轉讓及販賣未遂之數量非鉅，難與販毒
    之大盤相提並論，犯罪情狀客觀上足以引起一般人之同情，
    而就其販賣第三級毒品未遂部分，依刑法第59條遞減輕其刑
    ，已就被告犯罪之情狀充分考量而從輕量刑。刑法第74條第
    1 項規定：「受2 年以下有期徒刑、拘役或罰金之宣告，而
    有下列情形之一，認以暫不執行為適當者，得宣告2 年以上
    5 年以下之緩刑，…」則被告須受2 年以下有期徒刑、拘役
    或罰金之宣告，認以暫不執行為適當者，始得為緩刑之宣告
    。被告所為販賣第三級毒品未遂及轉讓第三級毒品，雖數量
    非鉅，然其既有轉讓又有販賣未遂之犯行，查獲之第三級毒
    品愷他命又達32包，情節非甚輕微，其行為更具相當程度之
    可罰性，原審認其犯行若處以最低法定刑度即有期徒刑5 年
    ，未遂犯減輕其刑至2 分之1 ，猶嫌過重，而依刑法第59條
    再酌減其刑，固屬有據，惟非謂其經此偵審程序，即無再犯
    之虞。綜上所述，被告仍有執行本件原審科刑之必要，原審
    未予宣告緩刑核無不當。上訴意旨對原審認事用法、量刑既
    均認妥適而無違誤，則徒以照護雙親、養育子女及其為家庭
    經濟來源為由，請求宣告緩刑，而提起本件上訴，自難謂其
    上訴已敘述具體理由。其上訴顯屬違背法律上之程式，應由
    本院依刑事訴訟法第367 條前段、第372 條規定，不經言詞
    辯論，判決如主文。
據上論斷，應依刑事訴訟法第367 條前段、第372 條，判決如主
文。
中    華    民    國    99    年    10    月    29    日
                  刑事第十庭    審判長法  官  陳中和
                                      法  官  林水城
                                      法  官  蔡國
以上正本證明與原本無異。
如不服本判決應於收受本判決後10日內向本院提出上訴書狀，其
未敘述上訴理由者，並得於提起上訴後10日內向本院補提理由書
狀（均須按他造當事人之人數附繕本）「切勿逕送上級法院」。
中    華    民    國    99    年    10    月    29    日
                                      書記官  周青玉

司法院資訊處製作；財團法人民間司法改革基金會備份。
